# 求助陈版主，票据诈骗案是否属于非经常性损益

提问人：zhanglinfu 时间：2020-12-30 08:05:09
宝塔集团票据案件相关机构认定为票据诈骗刑事案件，我司收票时间在案件曝光之前，从非经常性损益认定来看其性质属于刑事案件，比较特殊，其计提的信用减值损失是否可以认定为非经常性损益?
谢谢！

回答人：chenyiwei
不属于非经常性损益。虽然涉及刑事案件（可能这种状况比较极端），但所反映的仍然是信用风险对本企业的影响，而信用风险是企业经营过程中所面临的固有风险之一。